【裁判字號】    89,台上,1768
【裁判日期】    890407
【裁判案由】    違反槍彈藥刀械管制條例
【裁判全文】
最高法院刑事判決                              八十九年度台上字第一七六八號
    上  訴  人  甲○○
右上訴人因違反槍砲彈藥刀械管制條例案件，不服台灣高等法院高雄分院中華民國八
十九年一月三十一日第二審判決（八十九年度上訴字第一一號，起訴案號：台灣屏東
地方法院檢察署八十八年度偵字第五○○六號），提起上訴，本院判決如左：
    主  文
上訴駁回。
    理  由
按刑事訴訟法第三百七十七條規定，上訴於第三審法院，非以判決違背法令為理由，
不得為之。是提起第三審上訴，應以原判決違背法令為理由，係屬法定要件。如果上
訴理由狀並未依據卷內訴訟資料，具體指摘原判決不適用何種法則或如何適用不當，
或所指摘原判決違法情事，顯與法律規定得為第三審上訴理由之違法情形，不相適合
時，均應認其上訴為違背法律上之程式，予以駁回。本件原判決依憑上訴人迭次之自
白，證人李志誠、潘秋昇、蔡坤良之證言，扣押之改造玩具手槍一把、子彈四顆，卷
附之內政部警政署刑事警察局鑑驗通知書等證據，認定上訴人有其事實欄所載之犯行
，因將第一審關於上訴人部分之判決撤銷，改判仍依想像競合犯從一重論處上訴人未
經許可，無故持有可發射子彈具有殺傷力之改造玩具手槍罪刑。上訴意旨略稱：上訴
人不諳法律，持有系爭槍彈，純屬玩賞，目的在嚇阻野鳥侵噬農作物而已；上訴人犯
罪情節輕微，原判決量處有期徒刑二年，併科罰金新台幣三十萬元，似嫌過重云云。
惟查第三審為法律審，依刑事訴訟法第三百九十四條第一項前段之規定，應以第二審
判決所確認之事實為基礎，據以判斷第二審判決是否違背法令。本件原判決已確認上
訴人明知系爭槍彈，係經政府公告禁止無故擅自持有之物，竟仍未經許可，無故持有
之，自不容上訴意旨，主張不諳法律，係供玩賞，或供嚇阻野鳥等為事實上之爭辯，
況依刑法第十六條前段規定，亦不得因不知法律而免除刑事責任。又量刑之輕重，乃
實體法上賦予法院得為自由裁量之事項，倘未逾越法定刑度，或濫用其權限，即不能
任意指為違法。原判決從一重所適用之槍砲彈藥刀械管制條例第十一條第四項之罪，
其法定刑為一年以上七年以下有期徒刑，併科新台幣七百萬元以下罰金，第一審判決
原係量處上訴人有期徒刑三年，併科罰金新台幣五十萬元，原判決依職權已從輕改處
有期徒刑二年，併科罰金新台幣三十萬元，上訴意旨，空言指摘原判決量刑過重，顯
非適法之第三審上訴理由。依上開說明，本件上訴顯然違背法律上之程式，應予駁回
。
據上論結，應依刑事訴訟法第三百九十五條前段，判決如主文。
中      華      民      國    八十九    年      四      月      七      日
                              最高法院刑事第一庭
                                  審判長法官  施  文  仁
                                        法官  張  淳  淙
                                        法官  林  永  茂
                                        法官  蕭  仰  歸
                                        法官  陳  世  淙
      右正本證明與原本無異
                                              書  記  官
中      華      民      國    八十九    年      四      月     十一     日


司法院資訊處製作；財團法人民間司法改革基金會備份。
